【裁判字號】    97,聲,2625
【裁判日期】    970916
【裁判案由】    定應執行之刑
【裁判全文】
臺灣桃園地方法院刑事裁定              97年度聲字第2625號
聲  請  人  臺灣桃園地方法院檢察署檢察官
受  刑  人
即  被  告  甲○○
上列聲請人因受刑人數罪併罰有二裁判以上，聲請定其應執行之
刑（97年度執聲字第1230號），本院裁定如下：
    主  文
甲○○所犯如附表所示之罪，所判處如附表所示之有期徒刑，應
執行有期徒刑柒月，如易科罰金，以銀元佰元（即新臺幣玖佰
元）折算壹日。
    理  由
一、聲請意旨略以：受刑人甲○○因違反毒品危害防制條例、槍
    砲彈藥刀械管制條例等案件，先後經附表所示之法院判決判
    處如附表所示之刑確定，應依刑法第53條、第51條第5 款，
    定其應執行之刑，爰依刑事訴訟法第477 條第1 項聲請裁定
    等語。
二、新舊法比較：
（一）按修正後刑法第2 條第1 項之規定：「行為後法律有變更
      者，適用行為時之法律。但行為後之法律有利於行為人者
      ，適用最有利於行為人之法律」，係規範行為後法律變更
      所生新舊法比較適用之準據法，於新法施行後，應適用新
      法第2 條第1 項之規定，為「從舊從輕」之比較（最高法
      院95年第8 次刑庭會議決議參照）。依刑法第51條定應執
      行刑時，「裁判確定前犯數罪，其中1 罪在新法施行前者
      ，亦同（即亦應為新舊法比較）。」最高法院95年5月23
      日第8 次刑事庭會議決議可資參照。茲就本件定應執行之
      刑，新舊法比較臚列如下：
（二）按修正前刑法第51條第5 款規定：「數罪併罰，分別宣告
      其罪之刑，依左列各款定其應執行者：五、宣告多數有期
      徒刑者，於各刑中之最長期以上，各刑合併之刑期以下，
      定其刑期。但不得逾20年。」，修正後刑法第51條第5 款
      規定：「宣告多數有期徒刑者，於各刑中之最長期以上，
      各刑合併之刑期以下，定其刑期。但不得逾30年」（同條
      第7款宣告多數罰金部分則未修正）；則修正後之規定，
      將宣告多數有期徒刑定執行刑之上限，由修正前之不得逾
      20 年 ，提高為不得逾30年，其餘則無不同，此為影響行
      為人刑罰之法律效果，自屬法律變更，且比較結果，自以
      舊法規定之定應執行刑之上限為20年對行為人較為有利。
（三）又按於94年1 月7 日刑法修正施行前犯併合處罰數罪中之
      一罪，且該數罪均符合第41條第1 項得易科罰金之規定者
      ，適用90年1 月4 日修正之刑法第41條第2 項規定，刑法
      施行法第3 條之1 第3 項定有明文；又數罪併罰有2 以上
      裁判，其易刑折算標準不同，均已確定，減刑後合併定執
      行時，其易刑之折算標準，依刑法第2 條第1 項但書意旨
      ，擇最有利於受刑人之折算標準定之，法院辦理96年減刑
      案件應行注意事項第34條亦有明定。再按受刑人所犯4 罪
      中之1 罪於犯罪時之刑法第41條第1 項前段規定：「犯最
      重本刑為5 年以下有期徒刑以下之刑之罪，而受6 個月以
      下有期徒刑或拘役之宣告，因身體、教育、職業、家庭之
      關係或其他正當事由，執行顯有困難者，得以1 元以上3
      元以下折算一日，易科罰金。」又受刑人行為時之易科罰
      金折算標準，修正前罰金罰鍰提高標準條例第2 條前段（
      現已刪除）規定，就其原定數額提高為100 倍折算1 日，
      則本件受刑人行為時之易科罰金折算標準，應以銀元300
      元折算1 日，經折算為新台幣後，應以新台幣900 元折算
      為1 日。惟95年7 月1 日修正公布施行之刑法第41條第1
      項前段則規定：「犯最重本刑為5 年以下有期徒刑以下之
      刑之罪，而受6 個月以下有期徒刑或拘役之宣告者，得以
      新台幣1,000 元、2,000 元或3,000 元折算1 日，易科罰
      金。」比較修正前後之易科罰金折算標準，以95年7 月1
      日修正公布施行前之規定，較有利於受刑人。
三、本件受刑人因違反毒品危害防制條例、槍砲彈藥刀械管制條
    例等案件，經本院先後判處如附表所示之有期徒刑，均經分
    別確定在案（其中，附表編號1 所示之罪業經本院以96年度
    聲減字第9336號裁定，減為有期徒刑1 月，併科罰金新臺幣
    7,500 元確定在案）。茲檢察官聲請定其應執行之刑，本院
    審核認聲請為正當，應予准許。又受刑人所犯如附表編號1
    所示之罪之犯罪時間，係在94年1 月7 日刑法修正施行（95
    年7 月1 日）前，且所犯如附表所示之罪，均符合得易科罰
    金之規定，則依刑法施行法第3 條之1 第3 項之規定，本件
    應適用90年1 月4 日修正之刑法第41條第2 項規定，亦即受
    刑人所犯如附表所示之數罪，均仍得易科罰金，故定其應執
    行之刑如主文，並諭知易科罰金之折算標準。
四、爰依刑事訴訟法第477 條第1 項，修正後刑法第2 條第1 項
    、第53條，修正前刑法第41條第1 項前段、第51條第5 款，
    修正前罰金罰鍰提高標準條例第2 條，刑法施行法第3 條之
    1 第3 項，裁定如主文。
中    華    民    國    97    年    9     月    16    日
                  刑事第五庭  法  官  張  詠  晶
以上正本證明與原本無異。
如不服本裁定，應於裁定送達後5 日內，向本院提出抗告狀（應
附繕本）。
                              書記官  王  峻  宏
中    華    民    國    97    年    9     月    19    日
附表：
┌───────┬─────────┬─────────┬─────────┐
│編          號│        1         │        2         │        3         │
├───────┼─────────┼─────────┼─────────┤
│罪          名│槍砲彈藥刀械管制條│  施用第一級毒品  │  施用第二級毒品  │
│              │例                │                  │                  │
├───────┼─────────┼─────────┼─────────┤
│宣    告    刑│有期徒刑2 月，併科│   有期徒刑6月    │   有期徒刑2月    │
│              │罰金新臺幣1萬5千元│                  │                  │
│              │（經減刑為有期徒刑│                  │                  │
│              │1月，併科罰金新臺 │                  │                  │
│              │幣7500元）        │                  │                  │
├───────┼─────────┼─────────┼─────────┤
│犯  罪  日  期│    95年3月間     │96年7 月19日為警採│96年7 月19日為警採│
│              │                  │尿時起回溯26小時內│尿時起回溯96小時內│
│              │                  │某時              │某時              │
├───────┼─────────┼─────────┼─────────┤
│偵  查  機  關│臺灣桃園地方法院檢│臺灣桃園地方法院檢│臺灣桃園地方法院檢│
│年 度 及 案 號│察署95年度偵字第15│察署96年度偵字第39│察署96年度偵字第39│
│              │671號             │46號              │46號              │
├───┬───┼─────────┼─────────┼─────────┤
│      │ 法院 │ 臺灣桃園地方法院 │ 臺灣桃園地方法院 │ 臺灣桃園地方法院 │
│      ├───┼─────────┼─────────┼─────────┤
│最  後│ 案號 │ 96年度訴字第515號│ 96年度審訴字第950│ 96年度審訴字第950│
│      │      │                  │ 號               │ 號               │
│      ├───┼─────────┼─────────┼─────────┤
│事實審│ 判決 │   96年6月20日    │   96年12月21日   │   96年12月21日   │
│      │ 日期 │                  │                  │                  │
├───┼───┼─────────┼─────────┼─────────┤
│      │ 法院 │ 臺灣桃園地方法院 │ 臺灣桃園地方法院 │ 臺灣桃園地方法院 │
│      ├───┼─────────┼─────────┼─────────┤
│確  定│ 案號 │ 96年度訴字第515號│ 96年度審訴字第950│ 96年度審訴字第950│
│      │      │                  │ 號               │ 號               │
│      ├───┼─────────┼─────────┼─────────┤
│判  決│ 確定 │   96年7月26日    │   97年1月23日    │   97年1月23日    │
│      │ 日期 │                  │                  │                  │
└───┴───┴─────────┴─────────┴─────────┘


司法院資訊處製作；財團法人民間司法改革基金會備份。
